最　高　行　政　法　院　裁　定
                                      100年度裁字第255號
抗  告  人　德豐股份有限公司
代　表　人　邵企逖
上列抗告人因與相對人財政部臺北市國稅局間聲請迴避事件，對
於中華民國99年11月15日臺北高等行政法院99年度聲字第44號裁
定，提起抗告，本院裁定如下︰
　　主  文
抗告駁回。
抗告訴訟費用由抗告人負擔。
　　理  由
一、按抗告法院認抗告為不合法或無理由者，應為駁回抗告之裁
    定。
二、本件原裁定以：本件抗告人聲請迴避之帥嘉寶法官，固曾參
    與本院96年度判字第927號案件（歷審卷案號：原審93年度
    訴字第3992號）之審理，然該案與原審99年度訴更一字第93
    號案件（歷審卷案號：原審93年度訴字第411號、本院97年
    度判字第393號、99年度判字第788號），並無「前審裁判或
    更審前之原裁判」關係，故本件並無上開行政訴訟法第19條
    第5款規定適用之餘地，足見本件抗告人之主張與法官迴避
    之法定要件不合，其聲請自無從准許等由，駁回抗告人在原
    審之聲請。
三、抗告意旨猶以：本件抗告人所不服相對人科處民國（下同）
    86年度營利事業所得稅暨罰鍰之事件，自始即係具有密不可
    分之同一事件，且為兩造當事人一致認同不爭之事實，是本
    院99年度判字788號廢棄判決雖係針對有關營業收入、營業
    成本、證券交易所得分攤營業費用、利息收入之原審93年度
    訴字第411號及本院97年度判字第393號判決所為，然其真意
    實應包括同屬一事件之罰鍰部分（即原審93年度訴字第3992
    號及本院96年度判字第927號判決）。因此，當原審法院承
    續本院99年度判字第788號廢棄判決而重開99年度訴更一字
    第93號案件審理時，基於確保人民受公平審判之訴訟權益，
    曾經參與審理同一事件之法官自應均自行迴避，是承審本件
    更審案之帥嘉寶法官，既曾參與本院96年度判字第927號有
    關罰鍰部分之案件，按前揭說明，其本應自行迴避，惟其猶
    參與審判，則抗告人聲請其應自行迴避，於法有據。詎原裁
    定逕以本件抗告人聲請命帥嘉寶法官自行迴避，與本案無關
    云云，即予駁回，其裁定自有違誤；況原裁定援引已廢止之
    行政訴訟法第19條第5款舊法規定，作為裁定駁回抗告人聲
    請法官迴避之唯一依據，亦有裁判違背法令之違誤等語。
四、本院查：行政訴訟法於99年1月13日修正公布，於99年5月1
    日施行，其中第19條第5款關於法官應自行迴避之事由，已
    由「曾參與該訴訟事件之前審裁判或更審前之原裁判者」修
    正為「曾參與該訴訟事件之前審裁判者」。而所謂「曾參與
    該訴訟事件之前審裁判」者，係指法官就同一事件曾參與「
    下級審法院裁判」而言，若非同一事件，即與前述條款之要
    件不符。又所謂同一事件，必須同一當事人，就同一訴訟標
    的，而為同一訴之聲明，若此三者有一不同，即不得謂為同
    一事件。經查：
  (一)本件抗告人聲請迴避之帥嘉寶法官，所參與之本院96年度判
    字第927號案件，係屬「上級審法院裁判」，核與行政訴訟
    法第19條第5款所規定「曾參與該訴訟事件之前審裁判者」
    之法定要件不合；況抗告人所指帥嘉寶法官所參與本院96年
    度判字第927號判決係有關罰鍰之案件，與原審99年度訴更
    一字第93號一案（歷審卷案號：原審93年度訴字第411號、
    本院97年度判字第393號、99年度判字第788號）係有關營業
    收入、營業成本、證券交易所得分攤營業費用及利息收入等
    項，未及罰鍰，其訴訟標的、訴之聲明均屬有異，尚非就同
    一訴訟標的，而為同一訴之聲明，揆諸上揭說明，尚難謂為
    同一事件。本件抗告人以其法律上歧異之見解，主張帥法官
    所參與本院96年度判字第927號關於罰鍰判決之案件，與本
    院97年度判字第393號判決關於營業收入、營業成本、證券
    交易所得分攤營業費用及利息收入判決之案件，實應同屬一
    事件等語，難謂有據，要無足採，為無理由應予駁回。
  (二)再者，本件抗告人所聲請迴避之帥嘉寶法官，業經司法院99
    年第9次人事審議委員會決議審議通過，調任為本院法官，
    頃刻業在本院任職中，是帥嘉寶法官已不再承辦審理抗告人
    聲請迴避之原審99年度訴更一字第93號案件，則其聲請帥嘉
    寶法官迴避該案已無實益，亦無理由，應予以駁回。至原裁
    定援引未經修正之行政訴訟法第19條第5款舊法規定，作為
    原裁定駁回抗告人聲請法官迴避之法律依據，固有未洽，惟
    其駁回之結果並無二致，仍應予維持，抗告意旨指摘原裁定
    違誤之詞，尚難認有理由，應予駁回。
五、據上論結，本件抗告為無理由。依行政訴訟法第104條、民
    事訴訟法第95條、第78條，裁定如主文。
中　　華　　民　　國　　100　 年　　1　　 月　　27　　日
                    最高行政法院第二庭
                        審判長法官　高　啟　燦
                              法官　黃　合　文
                              法官　鄭　忠　仁
                              法官　劉　介　中
                              法官　陳　鴻　斌

以  上  正  本  證  明  與  原  本  無  異
中　　華　　民　　國　　100　 年　　1　　 月　　28　　日
　　　　　　　　　　　　　　　書記官　王　史　民